Inventaris van de kaarten en tekeningen van de eerstaanwezend ingenieurs der Genie in Zuid-Holland, 1842-1958
Nationaal Archief, Den Haag
- Gorinchem, 3
  - Tekeningen van bruggen en sluizen, 3.5
    - Tekening van de brug over de scheidingssloot langs de Hoofdgraafweg bij het fort Giessen, ca. 1890.; 301; 1 blad
      Voor bruggen in het fort Giessen zie inv.nr. 134.
    - Constructietekening van funderingen van bruggen bij het militair verdedigingswerk aan de Diefdijk, ca. 1900.; 302; 1 blad
    - Tekeningen van de inundatiesluis in de Noorder Lingedijk te Asperen, 1907, 1947.; 303-305; 3 bladen
      - Behoort bij de brief van de eerstaanwezend ingenieur van 28 oktober 1907 nr. 1124., 303
      - Blad 2, 304
      - Blad 3, 305
    - Bestektekeningen voor het vernieuwen van een stel waaierdeuren van de inundatiesluis te Woudrichem, 1910.; 306-307; 2 bladen
      Behoort bij besteknr. 170.
      - Blad 1, 306
      - Blad 2, 307
    - Constructietekeningen van de funderingen voor de brug voor gewoon verkeer te Hedel, 1937.; 308-309; 2 bladen
      - Blad 1, 308
      - Blad 2, 309
    - Technische tekening van het draaihek bij de spoorbrug te Hedel, 1937.; 310; 1 blad
    - Bouwtekening voor het herstellen van een schotbalksluis te Woudrichem, 1947.; 311; 1 blad
    - Bestektekening voor het herstellen van een sluisdeur van de Poederoijense sluis te Poederoijen, 1947.; 312; 1 blad
    - Bestektekeningen voor het vernieuwen van de bruggen gelegen bij de Loevesteinse Poort en de Koepoort te Woudrichem, 1947.; 313-314; 2 bladen
      - Blad 1, 313
      - Blad 2, 314
    - Bestektekening voor het vernieuwen van de bruggen in de Postweg en de Vaartsche Steeg te Woudrichem, 1947.; 315; 1 blad
      Behoort bij besteknr. 385/1946.
- 's-Gravenhage, 4
  - Situatieplans, 4.1
    - Kadastrale kaart van het verdedigingswerk bij Asperen, ca. 1910.; 316; 1 blad
    - Kaart van de verboden kringen van de kustbatterij nr. 12 te Brielle, 1913.; 317; 1 blad
      Situatieplans van vestingen, Litt. H nr. 159.
    - Kaart van een gedeelte van het militair oefenterrein bij Waalsdorp, 1915.; 318; 1 blad
      Behoort bij de brieven van de eerstaanwezend ingenieur van 1 september 1915 nr. 448 en van 29 november 1932 nr. 2543.
  - Vestingplans, 4.2
    - Plattegrond van een gedeelte van de vesting Brielle, 1921.; 319; 1 blad
      Bijlage 1 van het proces-verbaal van overgave en overname van vestinggrond te Brielle van juli 1921.
  - Tekeningen van gebouwen, 4.3
    - Bestektekening voor het bouwen van een waslokaal te Gouda, 1904.; 320; 1 blad
      - Behoort bij besteknr. 166/1904.
      - Behoort bij besluit van 4 mei 1904 van B en W
      van Gouda.
    - Bestektekening voor het bouwen van een damsluis en een brug te Brielle, 1922.; 321; 1 blad
      Behoort bij besteknr. 160/1922.
    - Bestektekeningen voor het bouwen van verschillende gebouwen te Hoek van Holland, 1937-1938.; 322-363; 42 bladen
      - Gewapend betonconstructies, 322-344; 23 bladen
        Behoort bij besteknr. 230/1937.
        - Blad 1, 322
        - Blad 2, 323
        - Blad 3, 324
        - Blad 4, 325
        - Blad 5, 326
        - Blad 6, 327
        - Blad 7, 328
        - Blad 8, 329
        - Blad 9, 330
        - Blad 10, 331
        - Blad 11, 332
        - Blad 12, 333
        - Blad 13, 334
        - Blad 14, 335
        - Blad 15, 336
        - Blad 16, 337
        - Blad 17, 338
        - Blad 18, 339
        - Blad 19, 340
        - Blad 20, 341
        - Blad 21, 342
        - Blad 22, 343
        - Blad 23, 344
      - Onderdelen en constructies van staal en andere materialen, 345-363; 19 bladen
        Behoort bij besteknr. 302/1937.
        - Blad 1, 345
        - Blad 2, 346
        - Blad 3, 347
        - Blad 4, 348
        - Blad 5, 349
        - Blad 6, 350
        - Blad 7, 351
        - Blad 8, 352
        - Blad 9, 353
        - Blad 10, 354
        - Blad 11, 355
        - Blad 12, 356
        - Blad 13, 357
        - Blad 14, 358
        - Blad 15, 359
        - Blad 16, 360
        - Blad 17, 361
        - Blad 18, 362
        - Blad 19, 363
    - Detailtekening van tuigrakken in de loods nr. 12 van de magazijnen aan de Lakengracht te Delft, met bijbehorende begroting, ca. 1938.; 364; 1 blad
- Hellevoetsluis en Brielle, 5
  - Situatiekaarten, 5.1
    - Kaart van een fort gelegen tegenover Hellevoetsluis, 1904.; 365; 1 blad
  - Situatieplans, 5.2
    - Kadastrale kaarten van Brielle, Naaldwijk, Nieuw Hellevoet, Nieuwenhoorn, Oostvoorne, Rockanje, Rozenburg en Vierpolders, 1857-1860.; 366-401; 36 bladen
      - Brielle, sectie A,1860., 366-367; 2 bladen
        - Blad 1, 366
        - Blad 2, 367
      - Naaldwijk, sectie F genaamd de Maas en Oranje polder,1857., 368-371; 4 bladen
        - Blad 1, 368
        - Blad 2, 369
        - Blad 3, 370
        - Blad 4, 371
      - Naaldwijk, sectie G genaamd de Haak, 1857, 372; 1 blad
      - Nieuw Hellevoet, sectie A,1860., 373-374; 2 bladen
        - Blad 1, 373
        - Blad 2, 374
      - Nieuw Hellevoet, sectie B,1860., 375-376; 2 bladen
        - Blad 1, 375
        - Blad 2, 376
      - Nieuw Hellevoet, sectie C,1860., 377-378; 2 bladen
        - Blad 1, 377
        - Blad 2, 378
      - Nieuwenhoorn, sectie A,1860., 379-383; 5 bladen
        - Blad 1, 379
        - Blad 2, 380
        - Blad 3, 381
        - Blad 4, 382
        - Blad 5, 383
      - Oostvoorne, sectie B, 1860, 384; 1 blad
      - Oostvoorne, sectie C, 1860, 385; 1 blad
      - Oostvoorne, sectie D, 1860, 386; 1 blad
      - Rockanje, sectie C,1860., 387-388; 2 bladen
        - Blad 1, 387
        - Blad 2, 388
      - Rockanje, sectie D, 1860., 389-391; 3 bladen
        - Blad 1, 389
        - Blad 2, 390
        - Blad 3, 391
      - Rockanje, sectie E, 1860., 392-393; 2 bladen
        - Blad 1, 392
        - Blad 2, 393
      - Rozenburg, sectie A, 1857., 394-398; 5 bladen
        - Blad 1, 394
        - Blad 2, 395
        - Blad 3, 396
        - Blad 4, 397
        - Blad 5, 398
      - Vierpolders, sectie A, 1860, 399; 1 blad
      - Vierpolders, sectie B, 1860., 400-401; 2 bladen
        - Blad 1, 400
        - Blad 2, 401
    - Kaarten voor een te maken kustbatterij aan het Scheur bij het Amersgat, 1858.; 402-405; 4 bladen
      - Blad 1, 402
      - Blad 2, 403
      - Blad 3, 404
      - Blad 4, 405
    - Kaarten van de verboden kringen van de vestingen Brielle en Hellevoetsluis, de tussen Brielle en Hellevoetsluis gelegen batterijen en het fort bij Hoek van Holland, 1859-1911.; 406-415; 10 bladen
      - Vesting Brielle, 1860-1861, 1905, 1911., 406-410; 5 bladen
        - Situatieplans van vestingen, Litt. B nr. 69., 406
        - Situatieplans van vestingen, Litt. B nr. 70., 407
        - Behoort bij de brief van de eerstaanwezend ingenieur van 5 december 1905 nr. 1532., 408
        - Niet gespecificeerd, 409
        - Behoort bij de brief van de eerstaanwezend ingenieur van 16 februari 1911 nr. 120., 410
      - Vesting Hellevoetsluis,1859-1860, 1887, 1909., 411-413; 3 bladen
        - Blad 1, 411
        - Situatieplans van vestingen, Litt. H nr. 70., 412
        - Blad 3, 413
      - Vestingen Brielle en Hellevoetsluis en de tussen deze vestingen gelegen batterijen, 1887, 414; 1 blad
        Zie voor de aangeduide verboden kringen brief van 7 februari 1887 nr. 71.
      - Fort bij Hoek van Holland, 1909, 415; 1 blad
    - Kaart van de ligging van de straatweg Brielle-Hellevoetsluis voor de vesting Hellevoetsluis, 1864.; 416; 1 blad
  - Vestingplans, 5.3
    - Plattegrond van de gemeente Hellevoetsluis, waarop aangegeven de militaire gronden en gebouwen die ter verkoop zijn voorgedragen, 1850.; 417; 1 blad
      - Zie ook inv.nr. 600 van de inventaris van de
      eerstaanwezend ingenieurs te Brielle en
      Hellevoetsluis 1814-1911.
      - Bijlage van de toelichtende nota over het
      verkopen van 's rijks militaire gronden binnen
      de vesting.
    - Plattegrond en profielen van de bedekte weg en het glacis voor het bastion nr. 8 gelegen tussen de Marine- en Kanaalhaven te Hellevoetsluis, 1853.; 418; 1 blad
    - Ontwerp-tekeningen voor het maken en wijzigen van de kustbatterij aan de havenmond van de vesting Brielle, 1854, 1872 en 1881.; 419-421; 3 bladen
      - Blad 1, 419
      - Behoort bij de brief van de eerstaanwezend ingenieur van 18 juli nr. 694, 420
      - Blad 3, 421
    - Plattegrond van de vesting Brielle, ca. 1855.; 422; 1 blad
      Volgens een plaat in het werk van M.Z. Boxhorn van 1632.
    - Plattegrond van het oostelijke gedeelte van de vesting Hellevoetsluis, 1857.; 423; 1 blad
    - Plattegrond van het terrein gelegen tussen de straatweg Brielle- Hellevoetsluis en de militaire gebouwen, 1862.; 424; 1 blad
    - Plattegronden voor de aanleg van een weg en een brug bij het bastion nr. 7 van de vesting Hellevoetsluis, 1862, 1866.; 425-426; 2 bladen
      - Blad 1, 425
      - Blad 2, 426
    - Plattegrond van de militaire grond in de binnenruimte van het bastion nr. 7 van de vesting Hellevoetsluis die aan de gemeente Hellevoetsluis zou kunnen worden afgestaan voor het bouwen van een school met onderwijzerswoning, 1863., 427; 1 blad
    - Plattegrond van de te verbreden Kanaalhaven van het kanaal van Voorne in de vesting Hellevoetsluis, 1863.; 428; 1 blad
    - Plattegronden van de bastions nrs. 1 en 8 van de vesting Hellevoetsluis voor de daarin te maken geschut- en kogelparken, 1864; 429-430; 2 bladen
      - Blad 1, 429
      - Blad 2, 430
    - Plattegrond van een gedeelte militaire grond gelegen in de vesting Hellevoetsluis met daarop aangegeven de uitgangen naar andere gronden, 1864.; 431; 1 blad
    - Bestektekeningen voor het eenjarig onderhoud aan de bastions in de vesting Hellevoetsluis, 1866-1877.; 432-435; 4 bladen
      - Behoort bij het ontwerp-bestek voor het eenjarig onderhoud van de aardewerken en beplantingen in 1866/1867 te Hellevoetsluis, artikel 4, onderdeel 52., 432
      - Behoort bij het ontwerp-bestek voor het eenjarig onderhoud van de metsel- en timmerwerken in 1866/1867 te Hellevoetsluis, art. 4, onderdelen 101, 103 en 104., 433
      - Behoort bij het ontwerp-bestek voor het eenjarig onderhoud van de werken in 1873-1874 te Hellevoetsluis, deel 67., 434
      - Behoort bij het ontwerp-bestek voor het onderhoud van de werken in 1876-1877 te Hellevoetsluis, deel 77., 435
    - Plattegrond van het bastion nr. 1 van de vesting Hellevoetsluis, 1871.; 436; 1 blad
      Behoort bij de brief van de eerstaanwezend ingenieur van 26 september nr. 197.
    - Ontwerp-tekeningen voor de wijziging van de bastions nrs. 7 en 8 van de vesting Hellevoetsluis, 1872, 1876.; 437-439; 3 bladen
      - Behoort bij de brief van de eerstaanwezend ingenieur van 15 juni 1872 nr. 118., 437
      - Behoort bij de brief van de eerstaanwezend ingenieur van 15 juni 1872 nr. 118., 438
      - Behoort bij de brief van de eerstaanwezend ingenieur van 17 februari 1876 nr. 12. Behoort bij exh. 4 maart 1876 nr. 92., 439
    - Plattegrond van het water-ravelijn in de Kaaivest te Brielle, 1874.; 440; 1 blad
      Behoort bij de brief van de eerstaanwezend ingenieur van 18 september 1874 nr. 133.
    - Plattegrond van de Zuidvest en de Zuidpoort van de vesting Brielle, 1876.; 441; 1 blad
      Behoort bij het ontwerp-bestek voor het uitbaggeren van de Zuidvest, deel 10.
    - Kaart van de situatie van de sluis in de Nieuw-Hellevoetsche watering te Hellevoetsluis, 1879.; 442; 1 blad
      Behoort bij de brief van de eerstaanwezend ingenieur van 18 april 1879 nr. 92.
    - Plattegronden van de batterij op de Noorddijk bij Hellevoetsluis, 1882.; 443-444; 2 bladen
      - Blad 1, 443
      - Blad 2, 444
    - Kaart en plattegrond van de batterij op de Penscherdijk bij Oostvoorne, 1882, 1890.; 445-446; 2 bladen
      - Behoort bij de brief van de commandant van de Genie van 15 april 1882 nr. 373., 445
      - Blad 2, 446
    - Plattegronden van de vesting Brielle, 1884.; 447-451; 5 bladen
      - Plans van vestingen, Litt. B nr. 518 a., 447
      - Blad 2, 448
      - Blad 3, 449
      - Blad 4, 450
      - Blad 5, 451
    - Plattegrond van de linkerflank van het bastion nr. 1 voor het maken van een emplacement voor twee kanonnen met het kaliber van 9 cm, 1894.; 452; 1 blad
    - Ontwerp-tekening van een verdedigingswerk te Hoek van Holland, 1904.; 453; 1 blad
    - Plattegrond en doorsnede van een fort gelegen tegenover Hellevoetsluis, 1904.; 454; 1 blad
  - Tekeningen van gebouwen, 5.4
    - Detailtekening van een gemetseld fornuis in de keuken van het kazernegebouw nr. 3 te Hellevoetsluis, 1872.; 455; 1 blad
      Plans van gebouwen, Litt. H nr. 430.
    - Ontwerp-tekening van een kazerne voor een 'bataillon infanterie' (bezettingsleger) van 676 man, 1877.; 456; 1 blad
    - Bouwtekeningen van gebouwen voor de berging van torpedomaterieel te Hellevoetsluis, 1879.; 457-458; 2 bladen
      Plans van gebouwen, Litt. H nr. 465 b.
      - Blad 1, 457
      - Blad 2, 458
    - Bouwtekeningen voor het verbeteren en uitbreiden van de kazerne Den Doele te Brielle, 1879, 1882.; 459-462; 4 bladen
      - Plans van gebouwen, Litt. B nr. 421 a., 459
      - Plans van gebouwen, Litt. B nr. 421 a., 460
      - Plans van gebouwen, Litt. B nr. 431 b., 461
      - Plans van gebouwen, Litt. B nr. 431 b., 462
    - Bouw- en detailtekeningen van de gebouwen A, C (kazerne Haarlem) en D in de vesting Hellevoetsluis, 1880-1881.; 463-490; 28 bladen
      - Gebouwen A, C en D,1880., 463-466; 4 bladen
        - Blad 1, 463
        - Blad 2, 464
        - Blad 3, 465
        - Blad 4, 466
      - Gebouw A,1880., 467-471; 5 bladen
        - Blad 1, 467
        - Blad 2, 468
        - Blad 3, 469
        - Blad 4, 470
        - Blad 5, 471
      - Gebouw C (kazerne Haarlem),1880-1881., 472-485; 14 bladen
        - Blad 1, 472
        - Blad 2, 473
        - Blad 3, 474
        - Blad 4, 475
        - Blad 5, 476
        - Blad 6, 477
        - Blad 7, 478
        - Blad 8, 479
        - Blad 9, 480
        - Blad 10, 481
        - Blad 11, 482
        - Blad 12, 483
        - Blad 13, 484
        - Blad 14, 485
      - Gebouw D,1880-1881., 486-490; 5 bladen
        - Blad 1, 486
        - Blad 2, 487
        - Blad 3, 488
        - Blad 4, 489
        - Blad 5, 490
    - Bouwtekeningen van een loods voor torpedomaterieel en van een vaartuigenloods op het terrein van de Verlorenkost te Brielle, 1882, 1886.; 491-492; 2 bladen
      - Plans van gebouwen, Litt. B nr. 430 a., 491
      - Plans van gebouwen, Litt. B nr. 447 a., 492
    - Bouw- en detailtekeningen voor het verbeteren van de havenbatterij te Brielle, 1883-1884.; 493-518; 26 bladen
      Plans van vestingen, Litt. B nr. 517 a
      - Blad 1, 493
      - Blad 2, 494
      - Blad 3, 495
      - Blad 4, 496
      - Blad 5, 497
      - Blad 6, 498
      - Blad 7, 499
      - Blad 8, 500
      - Blad 9, 501
      - Blad 10, 502
      - Blad 11, 503
      - Blad 12, 504
      - Blad 13, 505
      - Blad 14, 506
      - Blad 15, 507
      - Blad 16, 508
      - Blad 17, 509
      - Blad 18, 510
      - Blad 19, 511
      - Blad 20, 512
      - Blad 21, 513
      - Blad 22, 514
      - Blad 23, 515
      - Blad 24, 516
      - Blad 25, 517
      - Blad 26, 518
    - Bouwtekeningen voor het verbeteren van gebouwen in de vesting Brielle, 1884.; 519-520; 2 bladen
      Plans van gebouwen, Litt. B nr. 438 a.
      - Blad 1, 519
      - Blad 2, 520
    - Bouw- en detailtekeningen van gebouwen in de batterijen op de Noorddijk bij Hellevoetsluis en op de Penscherdijk bij Oostvoorne, 1884-1886.; 521-528; 8 bladen
      - Blad 1, 521
      - Blad 2, 522
      - Blad 3, 523
      - Blad 4, 524
      - Blad 5, 525
      - Blad 6, 526
      - Blad 7, 527
      - Blad 8, 528
    - Doorsnede van de vestingwallen van Brielle, 1891.; 529; 1 blad
      - Behoort bij de brief van de commandant van 21 oktober 1891 nr. 1857.
      - Behoort bij exh. 26 oktober 1891 nr. 132.
    - Tekening van gebouwen benodigd voor de afstandsmeting van de kustfronten van de vesting Hellevoetsluis, 1891.; 530; 1 blad
      Plans van gebouwen, Litt. H nr. 522 c.
    - Bouwtekeningen van de Langepoort en de Zuidpoort te Brielle, 1892.; 531-532; 2 bladen
      - Blad 1, 531
      - Blad 2, 532
    - Tekening van de opstelling van een elektrisch zoeklicht op het fort bij Hoek van Holland, 1904.; 533; 1 blad
    - Bouwtekening van een kogelvanger, ca. 1905.; 534; 1 blad
  - Tekeningen van bruggen en sluizen, 5.5
    - Tekening en plattegrond voor de verbetering van de Oostwaterkering in de vesting Hellevoetsluis, 1861.; 535-536; 2 bladen
      - Blad 1, 535
      - Blad 2, 536
    - Technische tekening van een inundatiesluis gelegen in de straatweg Brielle-Hellevoetsluis bij de heul aan De Klomp, 1882.; 537; 1 blad
      Plans van gebouwen, Litt. B nr. 432 b.
    - Bouwtekening van het duikersluisje gelegen tussen de haven en de vestinggracht voor de linkerface van het bastion nr. 1 te Brielle, 1891.; 538; 1 blad
      Behoort bij exh. 22 april 1891 nr. 73.
    - Bouwtekening voor het afbreken van de Zuidpoort te Brielle en het vervangen van de brug buiten die poort door een dam met korte brug, 1899.; 539; 1 blad
    - Technische tekening van de ravelijnsbrug voor de Langepoort te Brielle, 1905.; 540; 1 blad
    - Constructietekening van de bruggen bij de Brielse Poort te Hellevoetsluis en in de Zuiddam te Brielle, ca. 1910.; 541; 1 blad
- Rotterdam, 6
  - Situatiekaarten, 6.1
    - Kaart van het gebied tussen Brakel, Gorinchem en Poederoijen, 1956.; 542; 1 blad
  - Situatieplans, 6.2
    - Kaart van uitwateringssluizen respectievelijk de Binnensluis, Brakelse sluis, Poederoijense sluis en Veldsluis van de Bommelerwaard gelegen beneden de Meidijk, ca. 1956.; 543; 1 blad
  - Vestingplans, 6.3
    - Plattegronden van de batterij bij Poederoijen, met omgeving, 1953, 1956.; 544-547; 4 bladen
      - Blad 1, 544
      - Blad 2, 545
      - Blad 3, 546
      - Blad 4, 547
    - Plattegrond van de batterij bij Brakel, 1956.; 548; 1 blad
    - Plattegrond van de batterij gelegen aan de Zuider Lingedijk bij de Broekse sluis, 1958.; 549; 1 blad
  - Tekeningen van gebouwen, 6.4
    - Bestektekening voor de verbouwing van de voormalige adjudantswoning aan de Buitenwalevest te Dordrecht, 1952.; 550; 1 blad
      Behoort bij besteknr. 715/1952.